臺灣板橋地方法院刑事判決　　　　　　　　94年度訴字第59號
公　訴　人　臺灣板橋地方法院檢察署檢察官
被　　　告　甲○○
上列被告因偽造文書等案件，經檢察官提起公訴（93年度偵緝字
第1321號、第1322號），被告於本院準備程序中就被訴事實為有
罪之陳述，經本院合議庭裁定由受命法官獨任進行簡式審判程序
審理，並判決如下：
    主  文
甲○○連續攜帶兇器竊盜，處有期徒刑壹年。
偽造於簽帳單上之英文署押「Kevin 」參個均沒收。
    事  實
一、甲○○因向地下錢莊借貸款項，嗣因無力繳納利息，復因地
    下錢莊逼債之故，竟萌貪念，基於意圖為自己不法所有之概
    括犯意，先於民國91年12月4 日上午11時許至12時間，利用
    分租在臺北縣板橋市○○路○ 段140 巷20號3 樓房間之便，
    乘另一房間房客戊○○不在家之際，見房客戊○○分租之房
    間窗戶未上鎖，遂開啟蔡垂分租房間之窗戶，爬進戊○○房
    間窗戶（逾越安全設備）侵入蔡垂房內，竊取戊○○所有置
    於房內之皮夾（內有新臺幣「下同」5 千元及誠泰銀行、慶
    豐銀行、聯邦銀行之信用卡共3 張）；甲○○得手後隨即持
    前揭竊得之3 張信用卡（誠泰銀行信用卡卡號：0000000000
    000000號；慶豐銀行信用卡卡號：0000000000000000號；聯
    邦銀行信用卡卡號：0000000000000000號），另基於偽造與
    行使私文書及意圖為自己不法所有詐欺之犯意，利用竊得戊○○名義之信用卡，以戊○○持卡人之身分，於同（4）日
    上午11時49分許、11時50分許（起訴書誤載為11時57分許）
    、11時58分許在臺北市○○○路504 號亞航旅行社有限公司
    持戊○○名義之信用卡刷卡消費購買機票（起訴書漏載誠泰
    銀行刷卡金額3 萬3 千6 百元、慶豐銀行刷卡金額3 萬3 千
    6 百元、聯邦銀行刷卡金額2 萬9 千7 百元），接續偽造戊○○之英文署押「Kevin 」各1 個（共計偽造署押3 個）在
    簽帳單上刷卡消費，使該亞航旅行社有限公司承辦人員謝依
    雲陷於錯誤，誤信持卡消費之甲○○即為戊○○本人，並由
    甲○○將偽造之簽帳單接續持交與亞航旅行社有限公司之承
    辦人員謝依雲而行使之，足以生損害於戊○○、亞航旅行社
    有限公司及誠泰銀行、慶豐銀行、聯邦銀行對信用卡管理之
    正確性；甲○○詐取前開機票三張後，即持交地下錢莊抵付
    積欠之本金與利息。
二、甲○○承前竊盜之同一概括犯意，於92年2 月20日凌晨5 時
    許，在臺北縣新莊市○○街35巷1 弄15號5 樓內，乘向屋主
    乙○○分租房間之機會，趁屋主乙○○不在家之際，持放置
    於客廳之客觀上足以對人之生命、身體、安全構成威脅之平
    口螺絲起子1 支（長約二十公分；該螺絲起子非甲○○所有
    ）開啟乙○○之房門（未構成毀損），侵入乙○○之房間，
    竊取乙○○所有置於房間內之電視機、電腦主機、音響、Ｄ
    ＶＤ錄放影機及陽台洗衣機（洗衣機部分起訴書漏未記載）
    等；甲○○隨後將上開竊取之物品委請不知情之中古家電商
    收購變賣得款；嗣經戊○○、乙○○報警，始循線查悉上情
    。
三、案經臺北縣政府警察局暨臺北縣政府警察局新莊分局報請臺
    灣板橋地方法院檢察署檢察官偵查起訴；暨戊○○、乙○○
    訴請同署檢察官偵辦。
    理  由
一、上揭事實，業據被告甲○○於偵查中與本院調查及審理時供
    承不諱（93年度偵緝字第1322號偵查卷第26頁、27頁），核
    與告訴人戊○○、乙○○二人於警詢及偵查中指訴之情節相
    符（92年度偵字第10532號偵查卷第6頁至第7頁、93年度偵
    緝字第1322號偵查卷第13頁至第16頁；92年度偵字第12528
    號偵查卷第3 頁、4 頁；第18頁、19頁）；又被告甲○○於
    事實欄第一段所述之時間持竊得之戊○○名義之前開誠泰銀
    行、慶豐銀行、聯邦銀行之信用卡共3 張至上開臺北市○○○路504 號亞航旅行社有限公司接續以戊○○之名義刷卡，
    並接續偽造戊○○之英文署押「Kevin 」於簽帳單上刷卡消
    費等情，除據證人即亞航旅行社有限公司承辦人員謝依雲於
    警詢中指述綦詳外，並有被告甲○○偽造告訴人戊○○之英
    文署押「Kevin 」之簽帳單3 張（影本）在卷可資佐證（92
    年度偵字第10532 號偵查卷第18頁至第19頁、第22頁、21頁
    ；第25頁、26頁；第30頁、第8 頁）；復經上開3 家銀行職
    員丙○○、己○○、丁○○3 人於警詢中指述被告甲○○持
    卡盜刷簽帳之情節明確（92年度偵字第10532 號偵查卷第9
    頁至第14頁）；可見本件事證明確，被告犯行應堪認定。又
    被告雖另辯稱其係於板橋市○○○○街之亞航旅行社刷卡，
    並非在上揭台北市○○○路504 號亞航旅行社有限公司刷卡
    云云；惟查被告確在上揭台北市○○○路504 號亞航旅行社
    有限公司刷卡等情，已據證人即上開亞航旅行社有限公司承
    辦人員謝依雲於警詢中指述明確外，復有購票確認單、交易
    明細表等所記載商店地址或店章地址均為台北市○○○路50
    4 號亞航旅行社有限公司等各在卷足憑（92年度偵字第1053
    2 號偵查卷第8 頁、21頁、第24頁、25頁；第29頁、30頁）
    ；由此可知，被告刷卡之地點應以在上揭台北市○○○路50
    4 號亞航旅行社有限公司為準，故被告雖辯稱其係於板橋市
    ○○○○街之亞航旅行社刷卡云云，顯有誤會，併予敘明。
二、查被告甲○○就事實欄第一段所述，開啟告訴人蔡垂分租房
    間之窗戶，爬進戊○○房間窗戶（逾越安全設備）侵入戊○○房內竊取財物得手之行為，該部分係犯刑法第321條第1項
    第2 款逾越安全設備竊盜既遂罪；又被告就事實欄第一段所
    述，持竊得之戊○○名義之前開誠泰銀行、慶豐銀行、聯邦
    銀行之信用卡共3 張至前揭臺北市○○○路504 號亞航旅行
    社有限公司接續以戊○○之名義刷卡，並接續偽造戊○○之
    英文署押「Kevin 」於簽帳單上刷卡消費等犯行，均足以生
    損害於戊○○、亞航旅行社有限公司及誠泰銀行、慶豐銀行
    、聯邦銀行對信用卡管理之正確性，被告該部分係犯刑法第
    216 條、第210 之行使偽造私文書罪、第339 條第1 項之詐
    欺取財罪；被告偽造告訴人戊○○之英文署押「Kevin 」於
    簽帳單（私文書）上，該偽造署押之行為係偽造私文書之部
    分行為，被告偽造私文書後持以行使，該偽造私文書之低度
    行為為行使之高度行為所吸收，均不另論罪。被告於91年12
    月4日11 時49分許、11時50分許、11時58分許冒用戊○○名
    義，在簽帳單上刷卡消費，其偽造戊○○英文署押「Kevi n
    」之行為，使前開旅行社陷於錯誤，均係利用同一機會，就
    行使偽造私文書、詐欺取財之犯罪構成事實，本於單一犯意
    接續進行，以實現一犯罪構成要件之單一行為，均為接續犯
    ，均為單純一罪。被告就事實欄第一段所犯加重竊盜罪、行
    使偽造私文書與詐欺取財罪間，有方法結果之牽連關係，應
    依牽連犯之規定，從一重之加重竊盜罪斷。又被告就事實欄
    第二段所述，乘向屋主乙○○分租房間之機會，持放置於客
    廳之螺絲起子1 支（長約二十公分；該螺絲起子非甲○○所
    有）竊取向屋主乙○○所有放置於房間內與陽臺上之前開家
    電物品；按上開螺絲起子在客觀上足以對人之生命、身體、
    安全構成威脅，顯然為兇器；被告該部分持兇器竊取財物之
    行為，係犯刑法第321 條第1 項第3 款攜帶兇器竊盜既遂罪
    ；被告先後2 次加重竊盜犯行，均時間緊接，所犯犯罪構成
    要件相同，顯係出於概括之犯意為之，為連續犯，應依刑法
    第56 條 之規定，就所犯攜帶兇器竊盜既遂罪論以一罪，並
    加重其刑。爰審酌被告係因向地下錢莊借貸款項，因無力繳
    納利息，復因地下錢莊逼債甚急之故，因而觸犯本罪之犯罪
    動機、所實施本罪之犯罪手段係逾越窗戶（安全設備）與攜
    帶螺絲起子（兇器）竊盜及竊取他人信用卡後冒名刷卡消費
    詐取機票等之犯罪手段，被告竊取與詐取如事實欄第一段、
    第二段等所述財物之價值，造成上開事實欄告訴人與被害人
    等所受之損害；被告於犯後業已坦承犯行，態度良好，已有
    悔意等一切情狀，量處如主文所示之刑，以示懲儆。
三、沒收：又被告於事實欄第一段所述，接續於簽帳單上所偽造
    告訴人戊○○之英文署押「Kevin 」共3 個，均依刑法第21
    9 條之規定宣告沒收。
四、又被告另於92年2 月26日在臺北縣永和市○○路119 巷4 號
    竊取被害人林仁傑房間內之遊戲主機、遊戲卡片等已起訴判
    決有罪確定竊盜犯行部分（93年度偵緝字第1320號；本院93
    年度簡字第4661號）係臨時另行起意，與被告所犯本件連續
    加重竊盜犯行，並非基於同一竊盜概括犯意等情，業據被告
    於本院審理時供明在卷（本院卷第34頁至第36頁）；故本件
    被告所犯本件連續加重竊盜犯行因與被告另犯前揭93年度偵
    緝字第1320號竊盜罪經起訴判決有罪確定部分，並無連續犯
    裁判上一罪之關係，自非上開起訴判決有罪確定之既判力效
    力所及，併予敘明。
據上論斷，應依刑事訴訟法第273 條之1 第1 項、第299 條第1
項前段，刑法第56條、第321 條第1 項第3 款、第216 條、第21
0 條、第339 條第1 項、第55條、219 條、罰金罰鍰提高標準條
第1 條前段，判決如主文。
本案經檢察官陳孟黎到庭執行職務。
中　　華　　民　　國　　94　　年　　5 　　月　　20　　日
               刑事第五庭   法  官  陳坤地
上列正本證明與原本無異。
如不服本判決，應於判決送達後十日內向本院提出上訴狀。
                            書記官  李淑秋
中　　華　　民　　國　　94　　年　　5 　　月　　24　　日
附錄本案論罪科刑法條全文
中華民國刑法第321條：
犯竊盜罪而有左列情形之一者，處六月以上、五年以下有期徒刑
：
一  於夜間侵入住宅或有人居住之建築物、船艦或隱匿其內而犯
    之者。
二  毀越門扇、牆垣或其他安全設備而犯之者。
三  攜帶兇器而犯之者。
四  結夥三人以上而犯之者。
五  乘火災、水災或其他災害之際而犯之者。
六  在車站或埠頭而犯之者。
前項之未遂犯罰之。
中華民國刑法第210條：
(偽造變造私文書罪)
偽造、變造私文書，足以生損害於公眾或他人者，處五年以下有
期徒刑。
中華民國刑法第216條：
(行使偽造變造或登載不實之文書罪)
行使第二百十條至第二百十五條之文書者，依偽造、變造文書或
登載不實事項或使登載不實事項之規定處斷。
中華民國刑法第339條：
(普通詐欺罪)
意圖為自己或第三人不法之所有，以詐術使人將本人或第三人之
物交付者，處五年以下有期徒刑、拘役或科或併科一千元以下罰
金。
以前項方法得財產上不法之利益或使第三人得之者，亦同。
前二項之未遂犯罰之。
